【裁判字號】    97,聲,795
【裁判日期】    970716
【裁判案由】    返還提存物
【裁判全文】
臺灣桃園地方法院民事裁定               97年度聲字第795號
聲  請  人  己○○
相  對  人  甲○○(即戊○○之.
相  對  人  丙○○(即戊○○之.
相  對  人  丁○○(即戊○○之.
相  對  人  乙○○(即戊○○之.
上列聲請人聲請返還提存物事件，本院裁定如下：
    主  文
本院九十五年度存字第三五五六號提存事件所提存之擔保金新台
幣壹拾伍萬元，准予返還。
    理  由
一、按訴訟終結後，供擔保人證明已定20日以上之期間，催告受
    擔保利益人行使權利而未行使者，法院應依供擔保人之聲請
    ，以裁定命返還其提存物，民事訴訟法第104條第1 項第3款
    定有明文。依同法第106 條規定，上開規定於其他依法令供
    訴訟上之擔保者準用之。而訴訟終結，宜從廣義解釋，包括
    執行程序終結在內。故債權人於執行程序終結後，定20日以
    上之期間催告受擔保利益人行使權利而未行使者，法院即得
    依上開規定裁定准許返還提存物。
二、本件聲請意旨略以：相對人係被繼承人戊○○之繼承人，而
    聲請人前因與被繼承人戊○○間假扣押事件，遵本院95年度
    全字第5478號民事假扣押裁定，為擔保假扣押之執行，曾以
    新台幣（下同）15萬元為擔保物，並經本院95年度存字第35
    56號提存事件提存，聲請本院以95年度執全字第2982號假扣
    押事件對相對人之財產假扣押強制執行在案。茲因聲請人已
    於民國97年2 月27日撤回假扣押強制執行之聲請，並以存證
    信函催告相對人於21日內行使權利，至今未見相對人行使，
    爰依法聲請返還提存物等語，並提出被繼承人戊○○之繼承
    系統表、被繼承人及相對人之戶籍謄本3 件、郵局存證信函
    影本2 紙、掛號郵件收件回執4 紙、本院95年執全天字第
    2982 號 執行命令影本為證。
三、經查，本院依職權調閱本院95年度全字第5478號民事假扣押
    卷宗、95年度執全字第2982號假扣押執行卷宗，聲請人確已
    於95年2 月27日向本院執行處聲請撤回該假扣押之強制執行
    ，且該假扣押強制執行程序係扣押被繼承人戊○○對第三人
    之薪資債權，並於96年12月17日年因被繼承人死亡而終止（
    參照本院95年度執全字第2982號假扣押執行卷宗），故該執
    行程序業已終結，揆諸前開說明，足見本件已合乎前述「訴
    訟終結」之要件，相對人若因假扣押而有損害發生，其損害
    範圍亦可確定。其次，聲請人主張其已定20日以上之期間催
    告相對人行使權利，亦有存證信函及回執附卷可稽，而相對
    人雖經聲請人定期為前開催告，惟其迄今並未行使權利之事
    實，亦經本院查核屬實。綜上所述，聲請人聲請返還擔保金
    ，核無不合，應予准許。
四、依民事訴訟法第106 條前段、第104 條第1 項第3 款，裁定
    如主文。
中    華    民    國    97    年    7     月  16      日
                  民事第一庭    法  官   陳婉玉
以上正本係照原本作成
如對本裁定抗告須於裁定送達後10日內向本院提出抗告狀，並應
繳納抗告裁判費新台幣1,000 元。
中    華    民    國    97    年    7     月  16      日
                                書記官   李宛儒


司法院資訊處製作；財團法人民間司法改革基金會備份。
